臺灣彰化地方法院刑事判決
109年度訴字第615號
公  訴  人  臺灣彰化地方檢察署檢察官 
被      告  卓子晏


                    現另案於法務部矯正署臺中監獄臺中分監執行中
上列被告因違反毒品危害防制條例案件，經檢察官提起公訴（10
9年度毒偵字第476號），本院判決如下：
    主    文
甲○○施用第一級毒品，免刑。
扣案之安非他命吸食器貳組沒收。
   事實及理由
一、本件犯罪事實、證據及所犯法條，除證據部分補充「被告於
    本院準備程序之自白」外，其餘均引用檢察官起訴書之記載
    （如附件）。
二、按毒品危害防制條例第20條第3項、第23條第2項於109年1月
    15日修正公布，且新增第35條之1過渡規定，並均於109年7
    月15日施行。復按犯第10條之罪者，檢察官應聲請法院裁定
    ，或少年法院應先裁定，令被告或少年入勒戒處所觀察、勒
    戒，其期間不得逾2月、觀察、勒戒後，檢察官或少年法院
    依據勒戒處所之陳報，認受觀察、勒戒人無繼續施用毒品傾
    向者，應即釋放，並為不起訴之處分或不付審理之裁定；認
    受觀察、勒戒人有繼續施用毒品傾向者，檢察官應聲請法院
    裁定或由少年法院裁定令入戒治處所強制戒治，其期間為六
    個月以上，至無繼續強制戒治之必要為止。但最長不得逾一
    年，修正後毒品危害防制條例第20條第1項、第2項定有明文
    。又本條例中華民國108年12月17日修正之條文施行前犯第1
    0條之罪之案件，於修正施行後，審判中之案件，由法院依
    修正後規定處理；依修正後規定應為不起訴處分或不付審理
    之裁定者，法院應為免刑之判決或不付審理之裁定。修正後
    毒品危害防制條例第35之1條第2款亦有明文，是依修正後規
    定應為不起訴處分者，法院應為免刑之判決。經查：
  ㈠被告係於上開條文修正施行前之109年3月16日犯施用毒品罪
    ，經檢察官起訴繫屬本院後，毒品危害防制條例第20條第3
    項、第23條第2項業經施行，依前開說明，自應適用修正後
    之規定處理。
　㈡本院前於109年10月12日，依上開規定，職權裁定被告入勒戒
    處所觀察、勒戒，嗣被告經送法務部矯正署臺中戒治所附設
    勒戒處所觀察、勒戒後，經該所評估認有繼續施用毒品之傾
    向，再經本院於110年6月21日，裁定被告令入戒治處所強制
    戒治，被告不服提起抗告，經臺灣高等法院臺中分院抗告駁
    回確定。後被告經執行強制戒治6個月以上後，因無繼續強
    制戒治之必要，經臺灣彰化地方檢察署檢察官於111年1月10
    日命令停止戒治，有上開裁定、法務部矯正署臺中戒治所函
    文、臺灣彰化地方檢察署檢察官戒治處分執行指揮書暨通知
    在卷可證。故依毒品危害防制條例第23條第1項之規定及毒
    品危害防制條例第35之1條第2款之規定，因本案已繫屬於本
    院，為審判中之案件，依法應由本院為免刑之判決。至於檢
    察官誤另對被告為不起訴處分之部分，自不拘束本院依法仍
    應對被告為免刑之判決，對被告權益亦無任何妨礙，併此敘
    明。
三、又扣案之安非他命吸食器2組，為被告為本案犯行所用之物
    ，應依刑法第38條第2項之規定宣告沒收。　　
四、爰判決如主文。
中　　華　　民　　國　　111 　年　　4 　　月　　6 　　日
                  刑事第二庭   審判長法官  葉明松
                               法      官  陳薏伩
                               法      官  陳怡潔
以上正本證明與原本無異。
如不服本判決應於收受判決後20日內向本院提出上訴書狀，並應
敘述具體理由。其未敘述上訴理由者，應於上訴期間屆滿後20日
內向本院補提理由書( 均須按他造當事人之人數附繕本) 「切勿
逕送上級法院」。
中　　華　　民　　國　　111 　年　　4 　　月　　6 　　日
                               書  記  官  謝儀潔


附件
臺灣彰化地方檢察署檢察官起訴書
                                    109年度毒偵字第476號
　　被　　　告　甲○○　
上列被告因違反毒品危害防制條例案件，已經偵查終結，認應提
起公訴，茲將犯罪事實及證據並所犯法條分敘如下：
　　　　犯罪事實
一、甲○○前於民國99年5月間，因施用第二級毒品案件，經臺灣
    南投地方法院（下稱南投地院）裁定送觀察、勒戒後，認無
    繼續施用毒品之傾向，於99年6月21日執行完畢釋放，並由
    臺灣南投地方檢察署檢察官以99年度毒偵緝字第21號為不起
    訴處分確定；復於上開觀察、勒戒執行完畢釋放後5年內之9
    9年7月間，因施用第二級毒品案件，經南投地院以99年度審
    埔刑簡字第190號判決判處有期徒刑3月確定，經入監執行後
    ，於100年7月7日執行完畢。再因多次施用毒品案件，經南
    投地院判決判處有期徒刑5月、9月、5月、10月、6月，定應
    執行有期徒刑2年2月，於107年12月5日縮短刑期執行完畢。
    詎其猶無法戒除毒癮，復基於施用第一級毒品海洛因及第二
    級毒品甲基安非他命之犯意，於109年3月16日上午8時許，
    在彰化縣○○鎮○○路0段000號前之車牌號碼0000-00號自小客
    車內，以將上開毒品混合置於玻璃球內點火燒烤後吸食所產
    生煙霧之方式，同時施用第一級毒品海洛因及第二級毒品甲
    基安非他命1次。嗣經警於109年3月16日21時50分許，持南
    投地院核發之搜索票至住南投縣○里鎮○○里○○路00○0號住所
    處執行搜索，當場扣得安非他命吸食器2組，經得其同意採
    集其尿液送驗，結果呈嗎啡、安非他命及甲基安非他命陽性
    反應，而查悉上情。
二、案經臺中市政府警察局霧峰分局移送偵辦。
　　　　　 證據並所犯法條
一、上揭犯罪事實，業據被告甲○○於偵查中坦承不諱，且被告於
    109年3月16日23時20分許經警採尿送驗，結果呈嗎啡、安非
    他命及甲基安非他命陽性反應，有勘查採證同意書、臺中市
    政府警察局霧峰分局委託鑑驗尿液代號與真實姓名對照表、
    正修科技大學超微量研究科技中心出具之報告編號R00-0000
    -000號尿液檢驗報告各1紙附卷可稽，堪認被告之任意性自
    白與事實相符，被告犯嫌足以認定。
二、核被告所為，係犯毒品危害防制條例第10條第1項之施用第
    一級毒品罪嫌及同條例第10條第2項之施用第二級毒品罪嫌
    。被告以一行為犯施用第一級毒品及第二級毒品罪，應依刑
    法第55條論以想像競合犯，從一重之施用第一級毒品罪處斷
    。被告曾受有期徒刑執行完畢，此有本署刑案資料查註紀錄
    表在卷可參，其於5年內故意再犯本件有期徒刑以上之罪，
    為累犯，請依刑法第47條第1項之規定，酌情加重其刑。另
    甲基安非他命吸食器2組，係被告所有且係供施用毒品之器
    具，業據被告供認在卷，請依刑法第38條第2項規定宣告沒
    收。
三、刑事訴訟法第251條第1項提起公訴。
　  此　致
臺灣彰化地方法院
中　　華　　民　　國　 109　　年　　5 　　月　　29　　日
　　　　　　　　　　　　　　　檢　察　官  林芬芳
本件正本證明與原本無異
中　　華　　民　　國　　109 　年　　6 　　月　　8 　　日
                              書  記  官  顏瑋葶